# 针对碳排放权交易将试点启动，请教关于碳排放的会计处理

提问人：Kodak1863 时间：2013-12-17 13:24:58
根据广东已出台的规定，部分行业范围内的试点企业本年度97%的碳排放配额为无偿发放，另外的3%须按照 60 元/吨有偿购买，当年未使用完的有偿配额可通过排放权交易所进行交易。
个人的理解是，若3%的有偿配额企业完全使用，则应将支付对价计入营业成本科目。若有剩余排放额进行交易的情况出现，由于目前《企业会计准则》暂无明确的规定可以适用，请教陈版主，国际会计准则对此是否有类似的条款可以参照，需要使用哪些会计科目对碳排放权交易进行核算？谢谢。
下附碳排放权交易的相关新闻整理
——————————————————————————————————————————————
碳排放权交易，是指在一定的管辖区域内，确定重点排放企业合法的二氧化碳排放权利，并允许这种权利在市场上自由交易，以确保碳排放不超过限定总量的市场机制。
12 月 19 日上午，广东碳排放权交易将在广州碳排放权交易所（下称“广碳所”）正式启动。据广东省发改委透露，包括电力在内的四大行业共202 家控排企业纳入首批碳排放权管理范围。此外，广碳所于 16 日组织了首次有偿配额竞价发放，总成交金额为1.8亿元人民币。据悉，这是全国碳排放权配额的首批有偿发放。
控排企业配额分配。主管部门会同省直有关部门主要依据控排企业历史排放水平与行业生产基准水平确定年度碳排放权配额分配方案，向控排企业按期发放碳排放权配额。碳排放权配额按一定比例实行免费发放和部分有偿购买。即在配额分配上，实行“免费+有偿”的方式。大部分配额实行免费发放，据了解，本月 10 日，已向控排企业发放 2013 年度免费配额。而 2013 年、 2014 年有偿配额仅为3%。控排企业每年上年度的剩余配额可以也可储存到下年度使用。
----摘自金羊网-羊城晚报等

回答人：chenyiwei
可参考附件。
CDM与排放权会计处理若干资料.pdf
(52.81 KB, 下载次数: 83)
2013-12-18 01:24 上传

提问人：Destiny_kk 时间：2014-02-24 12:26:42
请问各位老师有没有关于碳排放权作为重大会计判断和估计进行披露的财务报告段？或者能否指示下在哪里可以找到有类似业务的财务报表资源？

回答人：chenyiwei
做此类业务的一般是电厂较多见，你查一下在境内外上市的发电企业的报表看看。